---
title: "Regresja - liniowa, wielomianowa, drzewo regresji"
author: "Mateusz Pieszczek"
date: "4 lutego 2022"
output:
  md_document:
    variant: "markdown_github"
    toc: FALSE
    df_print: kable
---

```{r setup, include=FALSE}
knitr::opts_chunk$set(message=FALSE, warning=FALSE)
```

# Potrzebne biblioteki
```{r}
library(tidyverse)
library(ISLR)
library(rpart)
library(rpart.plot)
```

# Zbiór danych
Użyjemy zbioru danych o siedzeniach samochodów. Dokonany analizy ich cen i wyników sprzedaży.

```{r}
Carseats %>% head()
```
# Regresja liniowa

Sprawdźmy na początek jaki wpływ na sprzedarz siedzeń ma ich cena. Na wykresie mamy regresję liniową i sześcienną.

```{r}
Carseats %>%
  ggplot(aes(x = Sales, y = Price)) +
  geom_point() +
  geom_smooth(method = "lm",
              se = FALSE,
              formula = y ~ x,
              color = "red") +
  geom_smooth(method = "lm",
              se = FALSE,
              formula = y ~ poly(x, degree = 3),
              color = "blue") +
  theme_minimal() +
  ggtitle("Sprzedaż siedzeń, a ich cena")
```

Zobaczmy teraz jaki wpływ ma reszta zmiennych:

Jak widzimy współczynnik $$R^2 =  0.8734$$

```{r}
model_lm <-
  lm(Sales ~ ., data = Carseats)
summary(model_lm)
```

Ciekawą w tym zbiorze danych jest zmienna `ShelveLocGood`.
Współczynnik ten mówi nam że jednostkowa zmiana `ShelveLocGood` prowadzi do zmiany `Sales` o współczynnik(tutaj ~ 4.85). Należy jednak zauważyć że zmienna ShelveLocGood to zmienna pomocnicza powstała przez mapowanie zmiennej kategorycznej jaką jest `ShelveLoc` do 2 zmiennych numerycznych `ShelveLocGood` oraz `ShelveLocMedium`. Jeżeli `ShelveLocGood` = 1 to oznacza po prostu żę `ShelveLoc` = "Good".

Czyli jeżeli `ShelveLoc` = "Good" to nasza sprzedaż będzie większa o 4850 sprzedanych siedzeń niż jeśli `ShelveLoc` = "Bad" lub "Medium".


Wyznaczmy MSE, modelu (na całym zbiorze):

```{r}
mean(model_lm$residuals^2)
```

# Drzewo regresyjne

Wyrysujmy drzewo regresji dla tych danych, dla zmiennej szukanej: `Sales`
Widać że na diagramie drzewa, nie zostały użyte zmienne: Education, Urban oraz US.

```{r fig.height=11, fig.width=15}
model_tree <- rpart(Sales ~ ., data = Carseats)
rpart.plot(model_tree,
  extra = 1
)
```


```{r}
model_tree$variable.importance
``` 
