---
title: "Klastrowanie - k-średnich oraz hierarchiczne"
author: "Mateusz Pieszczek"
date: "4 lutego 2022"
output:
  md_document:
    variant: "markdown_github"
    toc: FALSE
    df_print: kable
---

```{r setup, include=FALSE}
knitr::opts_chunk$set(message=FALSE, warning=FALSE)
```

# Potrzebne biblioteki
```{r ładowanie potrzebnych pakietów}
library(cluster.datasets)
library(tidyverse)
library(tidymodels)
library("cluster")
library("factoextra")
```

# Zbiór danych
### Uzyjemy zbioru danych mleka różnych ssaków.

Ładowanie i wyswietlanie zbiór danych `all.mammals.milk.1956`. Dane zawierają wartości procentowe. Np mleko końskie ma 90.1% wody oraz 1% tłuszczu.

```{r}
data(all.mammals.milk.1956)
all.mammals.milk.1956
```

### Dodajmy do ramki danych poniższe dane mleka ludzkiego.

```{r}
Man <- data.frame(
  name = "Man",
  water = 88.1,
  protein = 0.85,
  fat = 0.4,
  lactose = 7.0,
  ash = 0.2
)
mammals <- rbind(Man, all.mammals.milk.1956)
```

### Ze względu na grupowanie i łatwiejszy odczyt późniejszych wyników użyjemy kolumny `name` jako klucza głównego.

```{r}
ssaki <- mammals
rownames(ssaki) <- ssaki$name
ssaki <- ssaki %>% select(-name)
ssaki %>% head(5)
```


### Wstępne przeskalowanie danych:

```{r}
ssaki_scaled <- ssaki %>% scale()
head(ssaki_scaled)
```

# Grupowanie metodą $k$-średnich

### Wyznaczamy podział na 3 klastry z pomocą algorytmy k-średnich. 
```{r}
set.seed(1234)
klastry_k_means <- ssaki_scaled %>%
  kmeans(centers = 3, iter.max = 100, nstart = 25)
```

## Czy nasz podział ma sens?
Najmniejszy klaster to nr 3 jest w nim tylko foka i delfin. Widać że proporcje się u nich znacząco różnią. Posiadają bardzo mało wody i dużo tłuszczu. Jeżeli spojrzymy na oryginalne dane to jest to poniżej 50% wody i powyżej 30% tłuszczu.
Różnice między klastrem 1 i 2 są bardziej subtelnę to ciężko ocenić. Na pewno 1 posiadają więcej białka oraz posiadają średnio mniej wody i laktozy.
```{r}
ssaki_scaled_z_klastrem <- klastry_k_means %>%
  augment(ssaki_scaled)

ssaki_scaled_z_klastrem %>%
  count(.cluster)
ssaki_scaled_z_klastrem %>%
  filter(.cluster == 1)
ssaki_scaled_z_klastrem %>%
  filter(.cluster == 2)
ssaki_scaled_z_klastrem %>%
  filter(.cluster == 3)
mammals %>%
  filter(name == "Dolphin" | name == "Seal")
```



# Grupowanie hierarchiczne

###  Zastosujemy teraz metodę klastrowania hierarchicznego z łączeniami *complete*, *average* i *single*.

```{r}
# maciez odległosci
res.dist <- dist(ssaki_scaled, method = "euclidean")
as.matrix(res.dist)[1:6, 1:6]
```

```{r}
model_complete <- hclust(d = res.dist, method = "complete")
model_average <- hclust(d = res.dist, method = "average")
model_single <- hclust(d = res.dist, method = "single")
```
```{r}
fviz_dend(model_complete,
  k = 3, # liczba grup
  cex = 0.5, # rozmiar etykiet
  # k_colors = c("#2E9FDF", "#00AFBB", "#E7B800",),
  color_labels_by_k = TRUE,
  rect = TRUE,
  main = "Complete"
)

fviz_dend(model_average,
  k = 3, # liczba grup
  cex = 0.5, # rozmiar etykiet
  # k_colors = c("#2E9FDF", "#00AFBB", "#E7B800",),
  color_labels_by_k = TRUE,
  rect = TRUE,
  main = "Average"
)
fviz_dend(model_single,
  k = 3, # liczba grup
  cex = 0.5, # rozmiar etykiet
  # k_colors = c("#2E9FDF", "#00AFBB", "#E7B800",),
  color_labels_by_k = TRUE,
  rect = TRUE,
  main = "Single"
)
```

# Wnioski

Jak widać grupa nr 3 się ostała jest na tyle charakterystyczna że jest wykrywana w każdym przypadku. O pozostałych ciężko powiedzieć to samo.
Jeżeli zadamy sobie pytanie: Do kogo w tym zbiorze danych najbardziej podobny jest człowiek? To najłatiwej chyba spojrzeć na macierz odległości, z użyciem metryki euklidesowej.
Najbardziej podobnym do człowieka(poza samym człowiekiem) na tym zbiorze danych jest jest małpa.
```{r}
as.matrix(res.dist)[1, ] %>% sort()
```




### Podobnie możemy odczytać, że 2 najbardziej do siebie zblizone gatunki to sarna i renifer.

```{r}
min_dist <- min(res.dist) # res.dist nie ma przękątnych więc minimum bedize poprzwne
distance_matrix <- as.matrix(res.dist) # mapujemy do macierzy żeby móć uzyć funkcji which, res.dist jest klasy dist która nie ma wielu funkcji szukania
which(distance_matrix == min_dist, arr.ind = TRUE)
min_dist
```

### Z dendrogramu można wyczytać dosyć nieintuicyjne podobieństwa składu mleka.
Tak jak podejrzewamy podobieństwo foka jest podobna do delfina(ssaki wodne). Zaskakują gatunki podobne do człowieka (gałąź po lewej), poza małpą i orangutanem pojawiają się tam o dziwo: hipopotam, koń, muł i osioł. W szczególności koń który jest prawie tak samo podobny do człowieka jak małpa.

```{r}
fviz_dend(model_complete,
  k = 3, # liczba grup
  cex = 0.5, # rozmiar etykiet
  # k_colors = c("#2E9FDF", "#00AFBB", "#E7B800",),
  color_labels_by_k = TRUE,
  rect = TRUE,
  main = "Complete"
)
```

