---
title: "Zaliczenie - ImageNet"
author: "Mateusz Pieszczek"
date: "15 06 2022"
output: html_document
---


```{r setup, include=FALSE}
knitr::opts_chunk$set(echo = TRUE,message=FALSE, warning=FALSE)
```

```{r}
library(keras)
library(jpeg)
```
Import modeli.
```{r}
model_res <- application_resnet50(weights = 'imagenet') #modele z konkursu
model_vgg16 <- application_vgg16(weights = 'imagenet')
model_vgg19 <- application_vgg19(weights = 'imagenet')
```

Funkcja do plotowania pobranych rysunków.
```{r}
plot_img <- function(obraz) {
  img_path <- paste0("obrazy/", obraz)
  plot.new()
  rasterImage(readJPEG(img_path),  0, 0, 1, 1)
}
```
Funkcję, która automatycznie rozpoznaje obraz i podaje wyniki uzyskany przez modele.
```{r}
what_is_it <- function(obraz,n=5) {
  img_path <- paste0("obrazy/", obraz)
  img <- image_load(img_path, target_size = c(224,224))
  x <- image_to_array(img)
  
  x <- array_reshape(x, c(1, dim(x)))
  x <- imagenet_preprocess_input(x)
  
  preds <- model_res %>% predict(x)
  cat("ResNet50\n\n")
  print(imagenet_decode_predictions(preds, top = n)[[1]])
  
  cat("\n\n")
  
  preds <- model_vgg16 %>% predict(x)
  cat("VGG16\n\n")
  print(imagenet_decode_predictions(preds, top = n)[[1]])
  
  cat("\n\n")
  
  preds <- model_vgg19 %>% predict(x)
  cat("VGG19\n\n")
  print(imagenet_decode_predictions(preds, top = n)[[1]])
}
```

Użyłem zdjęć które akurat miałem na komputerze. Starałem się wybrać specjalnie takie zdjęcia, które modele może rozpozna.
# "Tygrys" - Andy Worhol.
Zwierzę nie zostało rozpoznane, najwidoczniej ten obraz jest na swój sposób zbyt abstrakcyjny.
```{r fig.height=5, fig.width=5}
plot_img('2.jpeg')
what_is_it('2.jpeg',10)
```
# "3 krzyże" - zdjęcie autorstwa Andy'ego Worhola . 
Tu tez model daje nam wyniki nie pewne i raczej nie adekwatne.
Z pewniejszych mamy gwóźdź, kopertę.
Z mających jakichś sens jest ołtarz, ale ma jedynie score = 0.1. taki sam wynik mają światła uliczne.
```{r}
plot_img('3.jpeg')
what_is_it('3.jpeg',10)
```
# Zdjęcia czaszek.
Tu spodziewałem się jakiegoś sensownego wyniku.
Najwidoczniej nie ma kategorii typu czaszka/kości.
Mamy: maskę, triceratopsa, hipopotama, muszlę
```{r fig.height=7, fig.width=5}
plot_img('6.jpg')
what_is_it('6.jpg',10)
```
```{r  fig.height=5, fig.width=10}
plot_img('5.jpeg')
what_is_it('5.jpeg',10)
```

# Obraz łódki
Kolejny obraz tym razem pomimo pewnego poziomu abstrakcji udało się modelom rozpoznać łódkę.
Choć 2 z modeli klasyfikują ją jako wrak.
```{r}
plot_img('7.jpg')
what_is_it('7.jpg')
```

# Zdjęcie kota.
Tutaj jako, że mamy zdjęcie zwierzęcia to poradził sobie dobrze.
Poprawnie też zaklasyfikował rasę.
```{r}
plot_img('8.jpg')
what_is_it('8.jpg')
```
# Zdjęcie ręki
Jedno zdjęcie mojej ręki i drugie lepiej wyeksponowane. Jak widać oba źle zaklasyfikowane.
```{r}
plot_img('9.jpg')
what_is_it('9.jpg')
plot_img('hand.jpeg')
what_is_it('hand.jpeg')
```
# Zdjęcie szympansa.
2 modele nie słusznie klasyfikują bardziej jako goryla.
```{r}
plot_img('10.jpeg')
what_is_it('10.jpeg')
```
# Zdjęcie Jana Pawła
O dziwo model rozpoznał że na zdjęciu jest rzeźba.
Mamy wśród wyników piedestał, obelisk, megalit.
Jeden rozpoznał materiał: miedź.
```{r fig.height=7, fig.width=5}
plot_img('11.jpg')
what_is_it('11.jpg')
```
# Snikers
Tu ku mojemu zaskoczeniu 3 model bardzo jest pewny że na zdjęciu znajduje się harmonijka.
```{r}
plot_img('13.jpg')
what_is_it('13.jpg')
```